【裁判字號】    92,易,257
【裁判日期】    920903
【裁判案由】    賭博
【裁判全文】
臺灣桃園地方法院刑事判決                          九十二年度易字第二五七號
    公  訴  人  臺灣桃園地方法院檢察署檢察官
    被      告  己○○
                乙○○
                午  ○
                寅○○
                戊○○○
                巳○○
                卯○○
右列被告等因賭博案件，經檢察官聲請簡易判決處刑（九十年度偵字第一七０九一號
），本院認不宜以簡易判決處刑，改依通常程序審理，茲判決如左：
    主  文
己○○、乙○○、午○、寅○○、戊○○○均無罪。
巳○○、卯○○部分公訴不受理。
    理  由
壹、按檢察官聲請以簡易判決處刑之案件，經法院認為有刑事訴訟法第四百五十一條
    之一第四項但書之情形者，應適用通常程序審判之，刑事訴訟法第四百五十二條
    定有明文，查被告己○○、乙○○、午○、寅○○、戊○○○、巳○○、卯○○
    等人被訴賭博一案，因經本院認有刑事訴訟法第四百五十一條之一第四項但書之
    情形，不宜以簡易判決處刑，故應適用通常程序審判之，合先敘明。
貳、無罪部分：
一、公訴意旨略以：被告己○○、乙○○、午○、寅○○、戊○○○於民國九十年十
    月四日下午某時，在桃園縣桃園市○○路一二三號對面福德祠後之公眾得出入之
    場所，以四色牌、象棋為賭具賭博財物，嗣於同日下午五時許經警臨檢當場查獲
    ，並扣得賭具四色牌六付、象棋一付及賭台上之賭資新台幣（下同）一百元。因
    認被告己○○、乙○○、午○、寅○○、戊○○○均涉有刑法第二百六十六條第
    一項前段之賭博罪嫌云云。
二、公訴人認被告涉有右開犯行，係以同案被告巳○○（已歿）、丑○○（另行審結
    ）、癸○（業已審結）、丁○○（業已審結）、子○○（另行審結）、辛○○（
    業已審結）及被告寅○○於警詢中之供述內容、現場照片五幀及前開四色牌六付
    、象棋一付及賭資一百元等物扣案，其主要論據。惟按犯罪事實，應依證據認定
    之，無證據不得推定其犯罪事實。又不能證明被告犯罪者，應諭知無罪之判決，
    刑事訴訟法第一百五十四條、第三百零一條第一項分別定有明文。又認定犯罪事
    實所憑之證據，固不以直接證據為限，間接證據亦包括在內，然而無論直接或間
    接證據，其為訴訟上之證明，須於通常一般之人均不致有所懷疑，而得確信其為
    真實之程度者，始得據為有罪之認定，倘其證明尚未達到此一程度，而有合理之
    懷疑存在時，事實審法院在心證上無從為有罪之確信，自應為無罪之判決。次按
    被告之自白為證據之一種，須非出於強暴、脅迫、利誘、詐欺或其他不正之方法
    ，且與事實相符者，方得採為證據，故被告雖經自白，仍應調查其他必要之證據
    ，以察其與事實是否相符，苟無法證據其與事實相符，根本即失其證據之證明力
    ，不得採為判斷事實之根據。最高法院七十六年台上字第四九八六號、四十六年
    台上字第八０九號分別著有判例可資參照。
三、訊據被告己○○、乙○○、午○、寅○○、戊○○○均堅決否認有何賭博情事，
    被告己○○辯稱：當天是去找朋友，坐一下警察就來了等語；被告乙○○辯稱：
    其是去那裡找朋友等語；被告午○辯稱：伊是去拜拜的等語；被告寅○○辯稱：
    伊是到桃園玩的等語；被告戊○○○辯稱：伊是去拜拜，上廁所出來就被警察抓
    了等語。經查：
（一）同案被告庚○○、丙○○、癸○、丁○○、甲○○、辰○○、壬○○、辛○○
      等人確有於右揭時地以現金二十元或八十元不等之金額下注把玩四色牌及象棋
      ，贏的人可獨得其他人所下注之金錢，而以此種方式在前開土地廟之公眾得出
      入之場所賭博乙節，業據同案被告庚○○、丙○○、癸○、丁○○、甲○○、
      辰○○、壬○○、辛○○於警詢及本院調查中供陳明確，並經本院以九十二年
      度簡字第六六號判決各判處罰金五百元在案，此有前開判決書乙份附卷可稽，
      顯見確實有人在右揭公眾得出入之場所賭博乙節，固堪認定。
（二）惟同案被告庚○○、丙○○、癸○、丁○○、甲○○、辰○○、壬○○、辛○○等人亦於警詢中證稱：不清楚警方共查獲幾人，只知道警方帶回很多人，當
      時裡面的人渠等都不認識，亦不知道渠等如何賭博等語在卷，此有同案被告庚○○、丙○○、癸○、甲○○、辰○○、壬○○等人之警詢筆錄可供參照，是
      以，不僅同案被告庚○○、丙○○、癸○、丁○○、甲○○、辰○○、壬○○
      、辛○○等人與被告己○○、乙○○、午○、寅○○、戊○○○等人彼此間互
      不認識，同案被告庚○○、丙○○、癸○、丁○○、甲○○、辰○○、壬○○
      、辛○○等人在群聚把玩四色牌及象棋時，是否能確實注意到被告己○○、乙○○、午○、寅○○、戊○○○等人，亦有在場下注賭博之行為，即有可疑，
      從而，同案被告庚○○、丙○○、癸○、丁○○、甲○○、辰○○、壬○○、
      辛○○等人於警詢、偵查中及本院調查中之對己不利之供述內容，僅足證明渠
      等本身有在場利用賭具四色牌及象棋賭博之行為，尚不足以作為認定被告己○○、乙○○、午○、寅○○、戊○○○等人，確有在場賭博之依據，尚須其他
      積極證據佐證，始可據以論罪科刑。
（三）至扣案之四色牌六付、象棋一付及賭資一百元等物，僅得證明同案被告庚○○
      、丙○○、癸○、丁○○、甲○○、辰○○、壬○○、辛○○等人有下注把玩
      四色牌及象棋之賭博行為而已，另現場照片五幀，僅足證明被告己○○、乙○○、午○、寅○○、戊○○○等人當時也有在場之事實，均不足作為認定被告
      己○○、乙○○、午○、寅○○、戊○○○等人，確有在場賭博之依據，至為
      灼然
（四）綜上所述，公訴人所舉上開證據方法並不足以證明被告己○○、乙○○、午○
      、寅○○、戊○○○等人，有在場以四色牌、象棋等物賭博之事實，此外，復
      查無其他積極證據足以證明被告己○○、乙○○、午○、寅○○、戊○○○等
      人有何公訴人所指之賭博犯行，揆諸首開法條之說明，不能證明被告己○○、
      乙○○、午○、寅○○、戊○○○等犯罪，依法應諭知無罪之判決。
、不受理部分：
一、公訴意旨另以：被告巳○○、卯○○於九十年十月四日下午某時，在桃園縣桃園
    市○○路一二三號對面福德祠後之公眾得出入之場所，以四色牌、象棋為賭具賭
    博財物，亦涉有刑法第二百六十六條第一項前段之賭博罪嫌云云。
二、按被告死亡者，應諭知不受理之判決，刑事訴訟法第三百零三條第五款定有明文
    。經查，本件被告巳○○業於九十二年三月二十日死亡，被告卯○○業於九十一
    年七月二十八日死亡乙節，此有被告巳○○之個人基本資料查詢結果及被告卯○○之法務部戶役政連結作業系統各乙份附卷可稽，徵諸前揭規定，本件被告巳○○、卯○○部分，爰不經言詞辯論，逕為諭知不受理之判決。
據上論斷，應依刑事訴訟法第四百五十二條、第三百零一條第一項、第三百零三條第
五款、第三百零七條，判決如主文。
本案經檢察官羅秀蓮到庭執行職務。
中      華      民      國      九十二      年      九    月      三    日
                                臺灣桃園地方法院刑事第一庭
                                審判長法  官  吳  爭  奇
                                      法  官  潘  政  宏
                                      法  官  胡  芷  瑜
右正本證明與原本無異。
如不服本判決，應於送達後十日內，向本院提出上訴狀。
                                      書記官  劉  晨  輝
中      華      民      國      九十二      年      九    月      三    日


司法院資訊處製作；財團法人民間司法改革基金會備份。
